臺灣桃園地方法院民事判決　　　　　　 95年度簡上字第262號
上　訴　人　全富交通有限公司
法定代理人　甲○○
訴訟代理人　戊○○
　　　　　　乙○○
被上訴人　　丙○○
訴訟代理人　丁○○
上列當事人間請求損害賠償事件，上訴人對於中華民國95年11月
8 日本院桃園簡易庭95年度桃簡字第1850號第一審判決提起上訴
，本院於96年4 月17日言詞辯論終結，判決如下：
    主  文
上訴駁回。
第二審訴訟費用由上訴人負擔。
    事  實
甲、上訴人方面：
一、聲明：
  (一)原判決廢棄。
  (二)被上訴人第一審之訴及假執行之聲請均駁回。
二、陳述：除引用原判決書之記載外，並補稱：
  (一)被上訴人所有車牌號碼8U-6855 號自用小客車（下稱系爭小
    客車）因本件交通事故所受之損害已經其投保之華南產物保
    險股份有限公司（下稱華南產物保險公司）賠償新台幣（下
    同）55萬元，被上訴人之損害賠償請求權已移轉於華南產物
    保險公司，被上訴人主張其另有20萬元之交易損失乙節，縱
    係屬實，亦已於華南產物保險公司給付賠償金時移轉於華南
    產物保險公司，被上訴人已無任何損害賠償請求權可資行使
    。
  (二)被上訴人之系爭小客車於本件車禍事故發生前之車況價值如
    何，未經被上訴人證明，原審徒以「正常使用交易價格」推
    斷損害發生前之價值，顯有違誤。又系爭汽車雖經被上訴人
    以105 萬元出售，然此價格是否即為客觀交易價格，亦非無
    疑，被上訴人徒以其主觀之交易認定受有系爭汽車價值低落
    之損害，應屬無據。
  (三)再以本件交通事故現場圖觀之，訴外人林世毓駕駛之車牌號
    碼8G-972號自用大貨車，於事故後車頭掉轉撞向路邊，而彭
    年相所有車牌號碼LA-9285 小貨車亦係車頭朝右，如渠等所
    言係於停等紅燈之靜止狀態下遭汪政東駕車撞擊，又停在內
    側車道，顯不可能於撞擊後使體積龐大之自用大貨車發生轉
    向之結果，由此足以證明被上訴人係行進間與林世毓等人發
    生追撞車禍，證人張連闊亦證稱於汪政東車後看見林世毓駕
    駛之車子已騎上護欄，則林世毓追撞被上訴人之系爭小客車
    ，與汪政東駕駛行為顯然無關；再現場照片亦顯示汪政東駕
    駛之汽車有明顯車痕，臺灣桃園縣車輛行車事故鑑定委員會
    鑑定結果徒以汪政東所言煞車失靈而認汪政東駕駛之大貨車
    追撞前5 車之判斷，顯違常理，容有再傳訊證人張連闊到庭
    證述及送請鑑定之必要。
  (四)被上訴人所有之系爭小客車是否未保持安全距離或該車是否
    失靈等問題事涉事實之認定，鑑定機關如未就其鑑定結果形
    式之理由載明於報告書上，形同未鑑定，有命鑑定人到庭說
    明鑑定經過之必要。
  (五)上訴人對僱用之司機平日訂有行車規範及工作規則，不能以
    汪政東偶然之疏失即謂上訴人選任及監督其執行職務有過失
    。
三、證據：除引用原審立證方法外，提出現場圖1 件、照片2 張
    、僱傭契約書及切結書影本各1 件為證。
乙、被上訴人方面：
一、聲明：上訴駁回。
二、陳述：除引用原判決書之記載外，並補稱：
  (一)被上訴人所有之車牌號碼8U-6855 號自用小客車於93年7 月
    22日中午11時50分許，遭上訴人僱用之司機汪政東駕駛上訴
    人所有車牌號碼HF-653號營業大貨車自後方連環追撞前車，
    致受有損害，經被上訴人所投保之華南產物保險公司理賠修
    復費用55萬元後售與訴外人陳瑞泉105 萬元。而系爭小客車
    經送臺北市汽車商業同業公會鑑定，認於本件交通事故發生
    前，正常使用之交易價格為125 萬元，因本件交通事故毀損
    修復後，交易價格減損為75萬元，被上訴人受有20萬元（
    125 萬元－105 萬元＝20萬元）之折價損失。
  (二)華南產物保險公司理賠55萬元修復費用之目的在於回復系爭
    小客車於事故前之狀況，而事故發生後系爭小客車之交易價
    格由125 萬元減損為75萬元，係為價值之減損，縱系爭小客
    車於修復後售出之價格為105 萬元，仍有20萬元之交易價額
    損失，此二者之性質不同，華南產物保險公司於理賠保險金
    後代位被上訴人對於事故之肇事者有求償權的部分，並不包
    含因遭追撞所產生的價值減損，上訴人認為被上訴人已因華
    南產物保險公司之理賠而無任何損害賠償請求權可資行使，
    是為認知上之誤解。
  (三)系爭小客車於本件車禍事故發生前，並未有車體被大毀損之
    情形發生，皆在一般合理的使用情形下被使用，故該車的價
    值並未與臺北市汽車商業同業公會鑑定之價格大相違誤。系
    爭小客車於車禍毀損修復後以105 萬元之交易價格售出，足
    資證明105 萬元之買賣價格即為客觀交易價格。
  (四)由桃園縣政府警察局大園分局所製作的道路交通事故現場圖
    觀之，A 車（汪政東駕駛之HF-653號營業大貨車）在行進間
    煞車失靈自後追撞前車衍生連環肇事，為肇事原因，由於A
    車行進間之速度，搭載重物又在無煞車的情形下，撞擊所產
    生的動能力量非常大，此由B 車（彭年相駕駛之LA-9285 號
    小貨車）車身全毀及C 車（林世毓駕駛之8G-972號大貨車）
    車後遭撞爛可知，是以會有C 車遭撞擊後車頭反轉向路邊及
    如證人張連闊陳述看見C 車已騎上護欄之情況。
  (五)被上訴人所有之系爭小客車在遭汪政東駕駛之大貨車撞擊前
    ，並未發生遭C 車先行追撞之情形，事實上於A 車（汪政東
    駕駛之營業大貨車）撞擊前，在前之B 車（彭年相駕駛之LA
    -9 285號小貨車）、C 車（林世毓駕駛之8G-9 72 號大貨車
    ）、D 車（被上訴人之系爭汽車）、E 車（張來進駕駛之TG
    - 9343號自用小客車）、F 車（陳國陸駕駛之RQ-545號廂型
    貨車）皆因紅燈而處於靜止的狀態，此亦與臺灣省車輛行車
    事故覆議鑑定委員會的鑑定結果同。
  (六)張連闊駕駛之小貨車於事故發生時所在位置係在A 車（汪政
    東駕駛之營業大貨車）之後，張連闊對於A 車前方的情形可
    謂全然無法得知，張連闊之陳述是否具有證據能力，容有疑
    義。
  (七)本件肇事司機汪政東於警詢時陳述其所駕駛之大貨車煞車失
    靈，上訴人未舉證對於汪政東駕駛之大貨車煞車失靈有盡到
    監督之責，僅以僱傭契約書及切結書之一般僱傭定型化形式
    契約，不足以證明其對受僱人監督其職務之執行，已盡相當
    之注意而應免除其應負之連帶責任。
三、證據：引用原審立證方法。
丙、本院依職權向臺灣桃園地方法院檢察署調閱93年度偵字第
    13469 號及94年度偵字第1310號等被告汪政東業務過失傷害
    案等全卷。
    理  由
一、被上訴人起訴主張：被上訴人訴訟代理人丁○○於93年7 月
    22日中午11時50分許，駕駛被上訴人所有之系爭小客車行經
    桃園縣大園鄉臺15線北向37公里處，遭上訴人僱用之司機汪
    政東駕駛上訴人所有車牌號碼HF-653號營業大貨車，因疏未
    注意車前狀況，復煞車失靈，自同向後方連環追撞，造成被
    上訴人之系爭小客車損害，該車經被上訴人所投保之華南產
    物保險公司理賠修復費用55萬元後，尚有因本件交通事故所
    減損之價值20萬元損失未獲賠償，爰依侵權行為損害賠償及
    民法第188 條僱用人負連帶責任之法律關係，請求上訴人給
    付20萬元之折價損失。
二、上訴人則以：本件交通事故為6 輛汽車之連環追撞，上訴人
    僱用之司機汪政東駕駛之營業大貨車為第6 輛車，並未直接
    撞擊被上訴人所有由丁○○駕駛之系爭小客車（第3 輛車）
    ，且第4 輛之大貨車撞擊後反轉向右方，丁○○駕駛系爭小
    客車有未與前車保持相當間距之與有過失；且上訴人僱用司
    機訂有行車規範及工作規則，已盡僱用人之選任、監督之責
    ，當無庸就汪政東對被上訴人所造成之損害負連帶賠償責任
    。再被上訴人所受損害已經其投保之華南產物保險公司賠償
    55萬元並代位向上訴人求償，被上訴人無何其他損失等語資
    為抗辯。原審為被上訴人勝訴之判決，上訴人不服提起上訴
    。
三、本院判斷：
  (一)查桃園縣大園鄉臺15線北向37公里處，為有中央分隔島雙向
    各2 車道之道路，93年7 月22日該處路段由觀音鄉往竹圍方
    向之道路因外側車道施工，縮減至僅內側車道供通行，被上
    訴人訴訟代理人丁○○於當日中午11時50分許駕駛被上訴人
    所有之系爭小客車行至上開地點，發生6 車連環追撞車禍，
    6 車由後往前追撞依序為上訴人僱用之司機汪政東駕駛之車
    牌號碼HF-653號營業大貨車（第6 輛車─即現場圖所示A 車
    ）、訴外人彭年相駕駛之LA-9285 號小貨車（第5 輛車-B車
    ）、訴外人林世毓駕駛之8G-972號大貨車（第4 輛車-C車）
    、丁○○駕駛之系爭小客車（第3 輛車-D車）、訴外人張來
    進駕駛之TG-9343 號自用小客車（第2 輛車-E車）、訴外人
    陳國陸駕駛之RQ-545號廂型貨車（第1 輛-F車），造成被上
    訴人所有之系爭小客車毀損，經送保養廠維修，修復費用55
    萬元由被上訴人投保之華南產物保險公司給付並取得代位權
    向上訴人請求賠償，已經本院以94年度保險字第19號判決上
    訴人應與汪政東連帶給付華南產物保險公司110,275 元；被
    上訴人於系爭小客車修復後透過修理廠崧峰企業社將系爭小
    客車以105 萬元售與訴外人陳瑞泉等事實，為兩造所不爭執
    ，並有桃園縣政府大園分局道路交通事故調查表、現場圖、
    現場照片、系爭小客車修復之統一發票、估價單、被上訴人
    與陳瑞泉之汽車買賣合約書、華南產物保險公司出具之汽車
    保險賠款滿意書及本院94年度保險字第19號判決等件在卷可
    稽（見本院94年度壢簡調字第65號卷第9 至51頁），堪信為
    真實。
  (二)本件車禍之責任歸屬：
    1.查93年7 月22日中午11時50分許車禍發生時，陳國陸駕駛
      RQ-545號廂型貨車（第1 輛車-F車）、張來進駕駛TG-934
      3 號自用小客車（第2 輛車-E車）、丁○○駕駛系爭小客
      車（第3 輛車-D車）、林世毓駕駛8G-972號大貨車（第4
      輛車-C車）、彭年相駕駛LA -9285號小貨車（第5 輛車-B
      車），先後行駛至肇事地點，因外側施工，行駛內側車道
      ，當時均正在該處停等紅燈，引擎未熄火；汪政東駕駛HF
      -653號營業大貨車（第6 輛車- A 車）載有約10噸貨物，
      行駛至肇事地點前約5 、60公尺，看到紅燈，前面的車都
      在停等紅燈，因煞車失靈，就撞到彭年相駕駛之小貨車（
      第5 輛-B車），彭年相又往前撞到前面林世毓駕駛之大貨
      車（第4 輛車-C車），林世毓之大貨車被撞後再往前追撞
      丁○○駕駛之被上訴人所有系爭小客車，再依序追撞前方
      張來進、陳國陸駕駛之車輛等情，業據連環追撞之駕駛人
      汪政東、彭年相、林世毓、丁○○、張來進、陳國陸等人
      於刑事案件之警詢、偵查中供述明確，且互核相符（見臺
      灣桃園地方法院檢察署93年度偵字第13469 號卷第5 、9-
      19、51-52 頁）。又當時彭年相駕駛之小貨車已靜止停於
      林世毓駕駛之大貨車後方等紅燈，並未見林世毓駕駛之大
      貨車與前方3 部車先發生追撞之情事，亦據彭年相於刑事
      案件警詢及偵查中供述「當時我駕駛自小貨車LA-9285 由
      觀音往竹圍方向行駛，我行駛至內側車道、外側車道正在
      施工，我正停等紅燈，引擎未熄火，我聽到後方「碰」一
      聲，駕駛座上方為鈑金凹陷，我被鈑金夾住，動彈不得，
      當時為靜止狀態，無時速。」、「前方距離4 公尺」、「
      （問：第1 次撞擊部位為何處？）車後斗先遭撞擊，車子
      全毀」、「（問：當天肇事前，有無發現前方林世毓駕駛
      8G-972號大貨車與前方3 部車輛已發生交通事故？）完全
      沒有看見8G-972號大貨車與前方3 部車輛發生交通事故。
      」、「我當時駕駛LA -9285號的小貨車，我停在那邊等紅
      燈，大約停了5 秒鐘就被撞了」、「被撞後我的車子向前
      撞到林世毓的車子，當時跟他的車子大概有一部小客車的
      距離。」等語在卷（見同上偵卷第10-11 、51-52 頁）。
    2.再依6 車駕駛人於警詢供述及現場照片所示，6 車追撞後
      ，彭年相駕駛之LA-9285 號小貨車（第5 輛車-B車）因直
      接遭汪政東駕駛之HF-653號營業大貨車（第6 輛車-A車）
      撞擊，車身全毀推擠於前車即林世毓駕駛之8G-972號大貨
      車（第4 輛車-C車）車斗下方；林世毓大貨車（第4 輛車
      -C車）車尾被彭年相之小貨車推擠架高右斜，車身向右橫
      停於施工護欄缺口處；被上訴人之系爭小客車（第3 輛車
      -D車）車頭向左前斜停，車尾及左側車頭毀損、前後擋風
      玻璃破裂；張來進之小客車（第2 輛車-E車）右後方車尾
      、前右車頭鈑金及前擋風玻璃破裂；陳國陸之廂型貨車（
      第1 輛車-F車）右後方方向燈及右後車護欄脫落等車損情
      況；各車車損程度依追撞車序減緩。若該前3 部車輛有先
      遭林世毓之大貨車追撞再遭汪政東之大貨車第2 次追撞之
      情形，車損亦應甚嚴重，惟就車損情況，遭汪政東駕駛大
      貨車直接撞擊之彭年相小貨車全毀最嚴重，被上訴人之系
      爭小客車及前方張來進、陳國陸之車輛則依序相對減輕，
      且丁○○、張來進、陳國陸均未曾陳述有遭2 次追撞之情
      。是依彭年相之陳述及各車車損情形，足見並未有2 次撞
      擊之情形。
    3.綜上各駕駛人之陳述及現場照片等跡證，本件車禍發生時
      ，陳國陸、張來進、丁○○、林世毓、彭年相等駕駛之各
      車輛均正於該處停等紅燈，呈靜止狀態，汪政東駕駛HF
      -653號營業大貨車行駛至肇事地點，因煞車失靈由後撞擊
      彭年相駕駛之小貨車，造成連環追撞前車而肇事之事實，
      足可認定。
    4.上訴人以林世毓大貨車車頭轉向騎上護欄辯稱車禍當時前
      方車輛行進中及未保持安全距離云云，無足可採：
      查車輛後方一側遭重力撞擊，車體、車頭朝另一向反轉
        乃物理力作用原理。本件汪政東駕駛之大貨車載有約10
        噸重之貨物，為汪政東於警詢所自承，由彭年相之小貨
        車遭撞擊全毀幾成一堆廢鐵擠於林世毓大貨車車斗下並
        架高林世毓大貨車後車斗，可見撞擊力之大；且彭年相
        之小貨車遭撞擊後車頭擠向林世毓之大貨車左側後車輪
        車斗下，有現場照片可參（見臺灣桃園地方法院檢察屬
        93年度偵字第13469 號卷第43、44頁照片），則林世毓
        大貨車左後車輪處受重力往前推擊，該大貨車車體、車
        頭轉向右側騎上護欄，乃物理力作用所致結果，自屬可
        能。上訴人以此抗辯車禍當時前方車輛行進中、被上訴
        人系爭小客車先與林世毓等車發生追撞車禍云云，實屬
        無據，且與各駕駛人所為停等紅燈之一致陳述不符，無
        足採取。
      又汽車在同一車道行駛時，除擬超越前車外，後車與前
        車之間應保持隨時可以煞停之距離，道路交通安全規則
        第94條第1 項定有明文，是所指行車安全距離乃指車輛
        行駛中可隨時「煞停」之距離；再汽車駕駛人駕駛汽車
        行至有號誌之交岔路口，遇紅燈應依車道連貫暫停，道
        路交通管理處罰條例第58條第2 款亦有明文；本件車禍
        肇事當時，依彭年相陳述其與前車約有4 公尺之距離，
        遭追撞之各車均依序連貫停等紅燈，尚難認有何違反規
        定及與有過失之處；上訴人指前車未保持安全距離與有
        過失云云，委無可採。
    5.按行車前應注意方向盤、煞車、輪胎、燈光、雨刮、喇叭
      、照後鏡及依規定應裝設之行車紀錄器、載重計與轉彎、
      倒車警報裝置等須詳細檢查確實有效，道路交通安全規則
      第89條第1 項第1 款定有明文。上訴人僱用之司機汪政東
      汽車駕駛人駕駛大貨車於行車前未詳細檢查煞車系統是否
      確實有效，於肇事地點因煞車不靈追撞前車連環肇事，致
      被上訴人所有之系爭小客車受有損害，汪政東顯有過失甚
      明。且本件車禍係汪政東駕駛大貨車自後方追撞前車，前
      車之駕駛人顯無從注意後車之行車狀況，本院審酌車禍之
      經過、各駕駛人遵守義務之可能及要求，認汪政東應負全
      部過失責任。本件車禍於本院另案94年度保險字第19號損
      害賠償事件審理時經送臺灣省桃園縣區車輛行車事故鑑定
      委員會鑑定結果，認汪政東駕駛營業大貨車未與前車保持
      安全距離，自後追撞前車為肇事原因，嗣送臺灣省車輛行
      車事故覆議鑑定委員會鑑定結果，認汪政東駕駛營業大貨
      車，煞車失靈由後方追撞前車，衍生連環肇事，為肇事原
      因，其餘各車駕駛人無肇事因素，有各該鑑定意見書在卷
      可據（見本院95年度桃簡字第1850號卷第96-9 9頁）。上
      開2 次鑑定意見雖有不同，惟均同認汪政東駕駛大貨車後
      車追撞前車，應負全部肇事責任。
    6.綜上，汪政東就本件車禍事故之發生應負全部過失責任，
      又汪政東之過失與被上訴人之系爭小客車損害間，具有相
      當因果關係，汪政東應負侵權行為損害賠償責任。
    7.上訴人聲請再囑託中央警察大學鑑定本件交通事故遭撞擊
      之車輛是行進中或靜止時遭追撞、被上訴人所有之系爭小
      客車遭追撞之原因，及聲請再訊問證人張連闊，均核無必
      要：
      本件交通事故經臺灣省桃園縣區車輛行車事故鑑定委員
        會鑑定及臺灣省車輛行車事故覆議鑑定委員會覆議，已
        就肇事時間、地點、天候、路況等當時狀況，依各車輛
        駕駛人於警詢之陳述，參照警繪現場圖、照片等佐證資
        料為肇事分析鑑定，於鑑定意見中亦已說明肇事原因，
        有上揭鑑定意見書可稽。上訴人辯稱鑑定機關未就鑑定
        結果形式意見之理由載於報告書上，容有誤解。上訴人
        聲請訊問鑑定人核無必要，況上訴人亦未陳報鑑定人姓
        名、地址以供傳證。
      本件車禍當時於汪政東駕駛之大貨車前方車輛均處於停
        等紅燈靜止狀態，已據各駕駛人一致陳述在卷，汪政東
        亦為相同陳述，足認為確定之事實，已如前述，上訴人
        所指車輛行進中云云，鑑定機關顯無從據為鑑定。再汪
        政東駕駛大貨車因煞車失靈失速撞擊前車，為汪政東所
        自陳，縱認汪政東駕駛之大貨車並無煞車失靈之情況，
        或前車均係行進中，然汪政東駕駛大貨車由後方追撞前
        車，其當時車速應甚快始會追撞行進中之前車，且汪政
        東未注意車前狀況，亦未採取必要之安全措施，就肇事
        因素，仍應負全部過失責任。上訴人聲請再送鑑定核無
        必要。
      另上訴人聲請再訊問證人張連闊一節，查證人張連闊雖
        於警詢供稱：「目擊聽聞前方不知車牌之大貨車瞬間向
        前方自小貨車撞擊，汪政東駕駛之營大貨車HF-653又因
        煞車不及而向前推撞到彭年相駕駛之自小貨車LA-9285
        ，我看到不知名車牌之營大貨車已騎上護欄。」云云。
        惟查，肇事地點因外側車道施工，僅留內側一車道供通
        行，而張連闊駕駛之車輛為自用小貨車，且係行駛於汪
        政東駕駛之營業大貨車之後，則張連闊之視線應已被汪
        政東之大貨車所擋，對於前方各車之情形應無法得知，
        張連闊顯不可能「目擊」前方不知車牌之大貨車向前方
        自小貨車撞擊；且於林世毓駕駛之大貨車前方之車輛即
        係被上訴人之系爭小客車，並非張連闊所稱之「自小貨
        車」，張連闊稱「目擊」前方不知車牌之大貨車向前方
        自小貨車撞擊，已與事實不符，而汪政東駕駛之大貨車
        撞擊彭年相所駕駛之車輛即為小貨車，是張連闊所聽聞
        之撞擊聲，應即是汪政東駕駛之營大貨車向前追撞之撞
        擊聲。證人張連闊既已於警詢為供述，且經本院調閱刑
        事卷宗在案，而證人張連闊不能為上訴人有利之證明，
        上訴人聲請再訊問證人張連闊，核無必要。
  (三)上訴人為汪政東之僱用人，就被上訴人所受損害應負連帶賠
    償責任：
    按受僱人因執行職務，不法侵害他人之權利者，由僱用人與
    行為人連帶負損害賠償責任，但選任受僱人及監督其職務之
    執行，已盡相當之注意或縱加以相當之注意而仍不免發生損
    害者，僱用人不負賠償責任，民法第188 條第1 項定有明文
    。又所謂僱用人選任受僱人及監督其職務之執行是否已盡相
    當之注意，其所應注意之範圍，關於選任方面，著重於受僱
    人之技術是否純熟，性格是否謹慎精細，而關於監督方面，
    則在於受僱人職務之執行，是否已提示其應注意事項，有無
    派員督導等，最高法院87年度臺上字第791 號判決意旨可資
    參照。查上訴人雖持以其平日除有派員監督外，並訂有行車
    規範及工作規則，已盡僱用人之選任、監督之責等語抗辯，
    惟未據上訴人舉證以實其說，自難率以上訴人片面之詞遽認
    其已盡僱用人之選任、監督之責。是上訴人此部分抗辯，亦
    屬無據。
  (四)被上訴人就系爭小客車因本件交通事故所減損之價值，仍得
    請求賠償：
    1.按不法毀損他人之物者，被害人得請求賠償其物因毀損所
      減少之價額；負損害賠償責任者，除法律另有規定或契約
      另有訂定外，應回復他方損害發生前之原狀，民法第196
      條、第213 條第1 項定有明文。又物被毀損時，被害人除
      得依民法第196 條請求賠償外，不排除民法第213 條至第
      215 條之適用；另損害賠償之目的在於填補所生之損害，
      其應回復者，係應有之狀態，自應將損害事故發生後之變
      動狀況考慮在內，故於物被毀損時，被害人除得請求賠償
      修復費用外，就其物因毀損所減少之價值，於超過修復費
      用之差額範圍內，仍得請求賠償，最高法院82年度臺上字
      第892 號、92年度臺上字第2746號判決意旨，均可資參照
      。
    2.被上訴人所有之系爭小客車為BMW 廠牌、91年2 月出廠、
      320IZA型式、排氣量2171c.c.，於93年7 月本件交通事故
      發生前，正常使用之交易價格為125 萬元，有臺北市汽車
      商業同業公會鑑定函附卷足稽（見原審卷第82至83頁），
      而系爭小客車因本件交通事故受有損害，於修復後，經被
      上訴人透過崧峰企業社以105 萬元售與陳瑞泉，亦有汽車
      買賣契約書在卷可佐（見原審卷第39頁），此交易價格自
      屬市場客觀交易價格，被上訴人受有20萬元（1,250,000-
      1,050,000=200,000） 之折價損失。被上訴人據以請求系
      爭小客車因前開交通事故之折價損失20萬元，洵屬有據。
    3.被上訴人之系爭小客車因本件交通事故毀損之修復費用55
      萬元，已由上訴人所投保之華南產物保險公司給付後取得
      代位權後代位向上訴人及汪政東請求賠償，經本院以94年
      度保險字第19號第一審判決，命上訴人應與汪政東連帶給
      付110,275 元及其法定遲延利息，有上開判決１件在卷可
      稽，惟本件被上訴人係請求因毀損所減少於超過修復費用
      之差額，與本院94年度保險字第19號審理之華南產物保險
      公司代位請求修復費用之訴訟標的有間，縱華南產物保險
      公司係一部勝訴、一部敗訴，然華南產物保險公司本於支
      付修復費用55萬元為請求，未曾賠付被上訴人系爭小客車
      之折價損失，是被上訴人基此而為本件折價損失請求，不
      因華南產物保險公司代位請求修復費用而喪失權利，上訴
      人抗辯被上訴人已無請求權利等語，要難採信。
  (五)綜上所述，上訴人為汪政東之僱用人，應就汪政東於本件交
    通事故之過失行為，對被上訴人造成20萬元之折價損失，與
    汪政東負連帶賠償責任。被上訴人依侵權行為損害賠償法律
    關係，訴請上訴人給付20萬元，及自起訴狀繕本送達之翌日
    即94年4 月29日起至清償日止，按週年利率5 ％計算之利息
    ，為有理由，應予准許。原審判命上訴人給付上開款項，核
    無違誤，上訴意旨仍執陳詞，指摘原判決不當，求予廢棄，
    為無理由，應駁回其上訴。
四、據上論結，本件上訴為無理由，依民事訴訟法第436 條之1
    第3 項、第449 條第1 項、第78條、判決如主文。
中　　華　　民　　國　　96　　年　　4　　月　   30  　日
                  民事第二庭審判長法  官  劉克聖
                                  法  官  石有為
                                  法  官  蔡寶樺
不得上訴。
以上正本係照原本作成。
中　　華　　民　　國　　96　　年　　4　　月　   30  　日
                                  書記官  謝至菁
